# 售后租回发生的保险费和咨询费能否确认为长期待摊费用按照贷款期限进行摊销？

提问人：yqloveyj1314 时间：2018-02-02 19:18:36
1.我司发生的售后租回融资租赁业务采用的会计处理方法为简化处理，即视为抵押贷款方式进行会计处理，那么发生的保险费和咨询费能否确认为长期待摊费用按贷款期限进行摊销？
售后租回业务采用抵押贷款简化处理如下
① 收到借款时： 借：银行存款 贷：长期借款 ② 按期支付每期的款项与利息时： 借：长期借款 财务费用 贷：银行存款：
2.《瑞华研究 2010 ～ 2016 汇编》之“问题4-2-9（售后回租构成融资租赁的情况下，卖方兼承租人支付的手续费的会计处理）”。应作为对长期应付款的利息调整因素（未确认融资费用），在租赁期内按实际利率法摊销，作为各期利息支出的调整因素。
瑞华研究的处理方法如何和 1 中的简化会计处理方法相结合？

回答人：chenyiwei
保险费可按保险期限摊销，如保险期限超过一年则为长期待摊费用；咨询费要考虑是否为租赁公司或其关联方收取的变相利息，如果是变相利息则计入未确认融资费用，如果确实是提供了咨询服务且作价公允的，应一次性计入当期管理费用。

提问人：yqloveyj1314 时间：2018-02-03 09:21:49
陈版主，售后租回融资租赁视同为抵押贷款进行会计处理，是否可行？在这种会计处理方法下，相应发生的保险费和咨询费也是按照您的回复进行处理吗？ 如果确实是提供了咨询服务，能否计入长期待摊费用？
期待您的解答

回答人：chenyiwei
售后租回融资租赁视同为抵押贷款进行会计处理的做法已很常见。保险费和咨询费可继续按上述方法处理。

提问人：yqloveyj1314 时间：2018-02-04 00:35:21
感谢陈老师的解答。我看了大部分关于售后租回的帖子，可以按照抵押贷款模式处理。但是具体账务处理能否按以下处理：
1 租赁开始日 借：银行存款（收到的回购款净额） 未确认融资费用 贷：长期应付款——应付融资租赁款（未来应付租金总额：首付款 +所有租金+手续费及留购价款）
2 支付每期租金 借：长期应付款——应付融资租赁款 贷：银行存款 同时在租赁期内采用实际利率法分摊未确认融资费用： 借：财务费用贷：未确认融资费用

回答人：chenyiwei
基本思路可以是这样。当然在实际操作中还要考虑保证金、增值税等问题。